【裁判字號】    89,易,1178
【裁判日期】    890913
【裁判案由】    毒品危害防制條例
【裁判全文】
臺灣臺中地方法院刑事判決                        八十九年度易字第一一七八號
    公  訴  人  台灣台中地方法院檢察署檢察官
    被      告  甲○○
右列被告因毒品危害防制條例案件，經檢察官提起公訴（八十九年度毒偵字第二四三
號），及同署檢察官移送併辦（八十九年度毒偵字第三九二二號），本院判決如左：
    主  文
甲○○連續施用第二級毒品，處有期徒刑捌月。扣案之安非他命壹包（含袋重參點參
公克），沒收銷毀之。
    事  實
一、甲○○前於民國（下同）八十七年間，因施用毒品案件，經台灣台中地方法院檢
    察署檢察官以八十七年度偵字第三三三號起訴後，嗣因毒品危害防制條例於八十
    七年五月二十日公布施行，經本院依該條例裁定將甲○○送觀察、勒戒，認無繼
    續施用毒品之傾向，本院於八十七年九月二日以八十七年簡上字第一○七號為免
    刑之判決。詎猶不知悔改，於八十八年四月間，復因施用第一、二級毒品案件，
    經本院以八十八年度毒聲字第二○九三號裁定送觀察、勒戒，嗣經考核認有繼續
    施用毒品之傾向，再經本院以八十八年度毒聲字第二九一八號裁定送強治戒治，
    於強制戒治期滿三月後，經評定為合格，認無繼續戒治之必要，於八十八年十月
    二十六日經本院裁定停止戒治，所餘戒治期間付保護管束，於八十八年十一月六
    日出所，而就其上開二犯施用第一級毒品及第二級毒品部分，業經本院以八十八
    年度訴字第一○六一號判決判處有期徒刑八月、四月，應執行有期徒刑十月，於
    八十八年七月二十九日確定，尚未執行。詎仍不知悔改，於上開保護管束期間，
    另基於概括犯意，自八十八年十二月十二日前三日內某時，至八十九年五月三十
    日止，在台中縣大甲鎮某處，連續以將安非他命置於吸食器內，用火燒烤吸其霧
    化氣體之方式施用安非他命多次，嗣分別於八十八年十二月二日經台灣台中地方
    法院檢察署通知採其尿液，送檢驗，在尿液中檢測出安非他命陽性反應；另為警
    於八十九年六月二日十八時四十分許，在台中縣沙鹿鎮○○○街五十七巷八號查
    獲，並當場扣得安非他命一包（含袋重三．三公克），於查獲時經警採集尿液送
    驗，亦呈甲基安非他命陽性反應。
二、案經台灣台中地方法院檢察署檢察官自動檢舉偵辦起訴及台中縣警察局移送同署
    檢察官移送併辦。
    理  由
一、上開事實業據被告甲○○於本院審理時坦承不諱，並有扣案之安非他命一包（含
    袋重三．三公克）可資佐証，而被告於上開時地經台灣台中地方法院檢察署通知
    報到及為警查獲時所採之尿液，經送檢驗結果，亦均呈安非他命陽性反應，有台
    灣台中地方法院檢察署委託財團法人生物技術開發中心濫用藥物檢認證實驗室所
    出具之濫用藥物尿液檢測報告、台中縣衛生局檢驗尿水報告書及台中縣警察局委
    託鑑驗尿液代號與真實姓名對照表各一份附卷足稽。足見被告自白確與事實相符
    。又被告於八十七年間，因施用毒品案件，經台灣台中地方法院檢察署檢察官以
    八十七年度偵字第三三三號起訴後，嗣因毒品危害防制條例於八十七年五月二十
    日公布施行，經本院依該條例裁定將甲○○送觀察、勒戒，認無繼續施用毒品之
    傾向，本院於八十七年九月二日以八十七年簡上字第一○七號為免刑之判決。詎
    猶不知悔改，於八十八年四月間，復因施用毒品案件，經本院以八十八年度毒聲
    字第二○九三號裁定送觀察、勒戒，嗣經考核認有繼續施用毒品之傾向，再經本
    院以八十八年度毒聲字第二九一八號裁定送強治戒治，於強制戒治期滿三月後，
    經評定為合格，認無繼續戒治之必要，於八十八年十月二十六日經本院裁定停止
    戒治，所餘戒治期間付保護管束，於同年十一月六日出所後，始再於上開時地施
    用第二級毒品安非他命。被告自八十八年四月二十八日送觀察勒戒及因有繼續施
    用毒品傾向，而執行強制戒治迄八十八年十二月二日為台灣台中地方法院檢察署
    通知採尿送鑑而查知上情，期間長達七月，均未再沾染上安非他命，顯見被告於
    停止戒治出所後，方另行起意而在上開時地施用上開毒品，至堪認定，與其於強
    制戒治前之施用毒品之行為，並無連續犯之裁判上一罪關係，核屬另一獨立之犯
    罪行為。本件事證明確，被告在五年內連續施用第二級毒品之犯行洵堪認定，應
    予依法論科。
三、又查，安非他命屬毒品危害防制條例第二條第二項第二款所規定之第二級毒品。
    被告於停止戒治，付保護管束期間施用第二級毒品安非他命之行為，核其所為係
    犯毒品危害防制條例第十條第二項之施用第二級毒品罪。被告為施用安非他命而
    持有安非他命之低度行為，已為施用之高度行為所吸收，爰不另論罪。被告先後
    多次施用第二級毒品之犯行，時間緊接，所犯構成要件相同，顯係基於概括犯意
    為之，為連續犯，爰依刑法第五十六條之規定以一罪論，並依法加重其刑。爰審
    酌被告前因施用毒品犯行，業經觀察、勒戒，並送強制戒治，於戒治期間經評定
    成效合格而停止戒治，竟於付保護管束期間猶故態復萌，再施用第二級毒品安非
    他命不輟，無視於毒品對於自身健康之戕害及國家對於杜絕毒品犯罪之禁令，惡
    性非輕，且被告犯後仍飾詞狡卸，顯見其仍不知悔改等一切情狀，量處如主文所
    示之刑，以示懲儆。扣案之第二級毒品安非他命一包（含袋重三．三公克）係屬
    違禁物，不論屬於犯人與否，應依毒品危害防制條例第十八條第一項前段之規定
    ，沒收銷燬之。
四、另本案被告甲○○於八十九年一月十七日經台灣台中地方法院檢察署檢察官傳喚
    到庭訊問後，經採其尿液送鑑定，及被告為警於上開時地查獲時所採之尿液送鑑
    定結果，均呈嗎啡陽性反應，且經警於上開時地當場扣得海洛因九包等情，是被
    告此部分犯行另涉毒品危害防制條例第十條第一項之罪嫌。惟檢察官就此部分漏
    未起訴，且與本案亦未具裁判上一罪之關係，本院自無從審究，爰請檢察官就此
    部分另行處理，附此敘明。
據上論結，應依刑事訴訟法第二百九十九條第一項前段，毒品危害防制條例第十條第
二項、第二十條第三項、第十八條第一項前段，刑法第十一條前段、第五十六條，判
決如主文。
中      華      民      國      八十九      年      九    月    十三    日
                                臺灣臺中地方法院刑事第二庭
                                    審判長  法  官  蔡名曜
                                            法  官  林靜芬
                                            法  官  劉麗瑛
右正本證明與原本無異。
如不服本判決，應於送達後十日內向本院提出上訴狀 （須附繕本） ，上訴於台灣高
法院台中分院。
                                            書記官
中      華      民      國      八十九      年      九    月    十四    日
附錄論罪科刑法條
毒品危害防制條例第十條第二項
施用第二級毒品者，處三年以下有期徒刑。


司法院資訊處製作；財團法人民間司法改革基金會備份。
